# 收入的确认

提问人：xygiftwtg 时间：2011-03-08 14:34:02
一家公司是做铁路系统某项业务，该业务是由一系列的硬件和软件设备安装后组成，签订的合同为产品购销合同，合同内容完成一整条线路（如京沪线）的该业务，这一线路是由多个站点组成，每个站点有一套设备系统，在部分站点的设备、软件安装调试完成的情况下，能否对这些已完工站点确认收入？合同里面写了验收条款，但实际情况铁路部门基本不出具验收报告

回答人：chenyiwei
这类问题一般应考虑以下几点： 1 、首先确定采用的销售收入确认模式是商品销售模式（需要安装和检验的销售）还是建造合同模式。 2 、如果采用销售商品模式的，各站的销售合同是否单独签订，每个站的设备和软件安装完成后是否可以单独开通使用，如何取得关于某站的工程已经达到预定可使用状态的证据；后续尚未完成的其他站点的合同履行情况是否会对已完成工程的各站的收入确认产生影响等。 3 、如果采用建造合同模式的，主要考虑整个合同的履行结果能否可靠估计，以及完工进度能否可靠计量的问题。

提问人：小学生 LJH 时间：2011-12-09 23:22:53
如果建筑安装单位根据发票确认了收入，但无实际的施工安装，根据税法规定确认收入交税，我们审计能认可这样的收入吗？是否需要调减？

回答人：chenyiwei
交易是否真实发生，是否符合会计准则规定的确认条件？你的审计工作需要为收入项目的各项认定获取充分、适当的审计证据。凭证据说话。